臺灣高等法院臺中分院刑事判決　　　　　　　　　九十一年度上易字第一六九四號
　　上　訴　人
　　即　被　告　丁○○
　　上　訴　人
　　即　被　告　丙○○
右上訴人因偽造有價證券案件，不服臺灣苖栗地方法院九十一年度易字第三二七號中
華民國九十一年七月四日第一審判決（起訴案號：臺灣苖栗地方法院檢察署九十一年
度偵字第一四○七號），提起上訴，本院判決如左：
    主      文
原判決撤銷。
丁○○共同連續行使偽造往來客票，累犯，處有期徒刑陸月，如易科罰金，以參佰元
折算壹日。扣案偽造之高速公路聯結車回數票壹仟壹佰陸拾張沒收。
丙○○共同連續行使偽造往來客票，處有期徒刑伍月，如易科罰金，以參佰元折算壹
日。扣案偽造之高速公路聯結車回數票壹仟壹佰陸拾張沒收。
    事      實
一、丁○○於民國 (下同 )八十七年間犯搶奪罪，七十八年間犯竊盜罪，經法院分別
    判處有期徒刑一年及一年六月確定，經定執行刑有期徒刑二年三月，嗣經假釋，
    假釋期間付保護管束，於九十年十一月九日假釋期滿執行完畢，詎仍不知悔改，
    與丙○○共同基於行使偽造往來客票之概括犯意，明知「乙○○」（另由內政部
    警政署國道公路警察局第二警察隊員警調查中）所販賣之高速公路聯結車回數票
    證（票面金額新台幣《下同》六十一點七五元）係偽造，二人竟於九十一年三月
    二十日，在苗栗縣三義交流道附近，以每張三十元之價格，向「乙○○」購買一
    萬二千張。並自翌日即九十一年三月二十一日起，由丁○○即駕車搭載丙○○及
    同具行使偽造往來客票概括犯意聯絡之林進梅（丙○○之妻，另案判決）四處販
    售，連續以每張四十元至五十五元不等之價格售與不知情之彭毅文、姚惠娥、劉
    鴦梧、江明禛、翁秀蓁、鍾錦鳳等人，嗣於九十一年三月二十九日十八時三十分
    許，經警循線在苗栗縣三義交流道南向附近查獲丙○○，並扣得偽造之上述回數
    票共三千七百十七張（於丙○○身上查獲一千一百六十張，另係丙○○、丁○○
    等共同售予上述彭毅文等人者，計二千五百五十七張）。
二、案經內政部警政署國道公路警察局第二警察隊報請臺灣苗栗地方法院檢察署檢察
    官偵查起訴。
    理      由
一、訊據被告二人均矢口否認犯罪，被告丁○○辯稱：我因為剛出獄，急著找工作，
    看報紙應徵經銷商，才誤入這個圈套，有先試賣給砂石車司機，對方也說是真的
    ，我們根本不知道回數票是假的，乙○○告訴我們他是在跳蚤市場賣的，以很便
    宜的價錢收購過來，當時他有拿辨識的東西讓我們檢驗，說是真的，我們才向他
    買，他說買愈多就愈便宜，我們賣給檳榔攤云云，被告丙○○辯稱：我因失業急
    於找工作，看報及跳蚤市場小廣告聯絡販賣者，有先試賣給砂石車司機，他後來
    告訴我有拿去楊梅收費站鑑定，我們根本不知道回數票是假的，乙○○告訴我們
    他是在跳蚤市場賣的，以很便宜的價錢收購過來，當時他有拿辨識的東西讓我們
    檢驗，說是真的，我才向他買，他說買愈多就愈便宜，我們賣給檳榔攤云云。惟
    查被告丙○○於第一次警訊時供稱：於九十一年三月二十日在中山高速公路交流
    道以每張三十元購買一萬二千張，自三月二十一日起即與丁○○到處轉售他人，
    太太林進梅皆隨行，丁○○幫忙開車，林進梅幫忙算錢、點回數票，以三十元購
    買市價六十一點五元之票證，有覺得不妥等語，於偵查時供述：大部分是我下車
    販賣，林進梅有一次下車幫我數回數票，丁○○原則上負責開車，但有下車販賣
    五、六次等語，於原審供承：有販賣扣案偽造的回數票，利潤對分等語，被告丁○○於警訊時供述：我與丙○○共同出資向乙○○購買後，我開車載丙○○到處
    販售，販售所得扣除其他費用後對分等語，於偵查中供稱：與丙○○共同出資以
    每張三十元之價格向乙○○購買一萬二千張等語，於原審供承：有販賣扣案偽造
    的回數票，利潤對分等語，另共犯林進梅於偵查時供述：由丁○○開車搭載我及
    丙○○，如對方只要一、二百張即由丙○○下車販售，超過一千張時丁○○一同
    下車販賣，售價在四十元至五十五元間，賣得的錢由我保管，我曾下車幫忙數回
    數票，每天工資三千元，售得的款項由丁○○分得二分之一，我知道所售回數票
    為偽造，承認共同販賣偽造回數票等語，林進梅共同販賣部分業經本院以九十一
    年度上易字第一八二七號判決確定，有判決書在卷可參，次查被告等既知真正高
    速公路聯結車回數票證每張票面金額六十一點七五元，何以能以每張三十元之價
    格購得，況扣案之高速公路聯結車回數票均係偽造，其中票證Ｄ優000000
    0000至00000000號尚未配售，應屬偽票，其特徵為：無紅色滲透油
    墨、左方浮雕底紋Ｈ字型（防影印功能）及浮水印等，偽票右邊之防偽標誌平放
    於桌上肉眼可見防偽之圖案，真品則否，紙張較光滑，字體、紅綠絲及螢光絲均
    為點陣印體（係經高解析掃描機掃描後印製，使用放大鏡即清晰可辨識），有永
    豐紙業股份有限公司九十一年三月二十九日永紙總字第○三一號函、警員調查報
    告、交通部臺灣區○道○○○路局傳真信函等影本在卷可稽，而被告等就砂石車
    司機有拿到楊梅收費站鑑定及乙○○有拿辨識的東西讓伊等檢驗又無法提出證據
    供調查，此外並有證人彭毅文、姚惠娥、劉鴦梧、江明禛、翁秀蓁、鍾錦鳳等人
    於警訊之證述及偽造之回數票三千七百十七張扣案暨照片二張在卷可資佐證，本
    件事證已臻明確，被告等所辯顯係脫卸之詞不足採信，其犯行均堪認定。
二、核被告丁○○、丙○○所為，均係犯刑法第二百零三條後段之行使偽造其他往來
    客票罪，被告二人與林進梅間，有犯意聯絡及行為分擔，為共同正犯。又被告等
    先後多次販賣，所為時間緊接，犯構成要件相同之罪，顯係基於概括犯意，為連
    續犯，依刑法第五十六條規定各論以一罪，並均加重其刑，再被告丁○○於八十
    七年間犯搶奪罪，七十八年間犯竊盜罪，經法院分別判處有期徒刑一年及一年六
    月確定，經定執行刑有期徒刑二年三月，嗣經假釋，假釋期間付保護管束，於九
    十年十一月九日假釋期滿執行完畢，有台灣高等法院被告全國前案資料表在卷可
    考，五年內再犯本件有期徒刑以上刑之罪，為累犯，依法遞加其刑。原審予以論
    罪科刑，固非無見，惟查原審誤認被告丁○○前案執畢日期係九十一年三月六日
    ，疏未認定被告係連續犯，就非被告等所有之回數票二千五百五十七張亦諭知宣
    告沒收，均尚有未洽，上訴人即被告等上訴否認犯罪雖無理由，然原審判決既有
    如上未當之處應由本院將其撤銷改判，爰審酌被告二人意圖不法利得犯本罪及其
    犯罪之手段、所得利益、所生危害暨犯罪後之態度等一切情狀，分別量處如主文
    第二、三項所示之刑。並諭知易科罰金之折算標，至扣案之偽造回數票一千一
    百六十張，係被告等所有預備供販售行使之物，依刑法第三十八條第一項第二款
    宣告沒收，另扣案之其他回數票既非違禁物亦非被告等所有，爰不予宣告沒收。
三、據上論斷，應依刑事訴訟法第三百六十九條第一項前段、第三百六十四條、第二
    百九十九條第一項前段、刑法第二十八條、第五十六條、第二百零三條後段、第
    四十七條、第四十一條第一項前段、第三十八條第一項第二款、罰金罰鍰提高標
    準條第一條前段、第二條，判決如主文。
本案經檢察官甲○○到庭執行職務。
中      華      民      國      九十一  年      十二    月      十七    日
                                臺灣高等法院臺中分院刑事第九庭
                                      審判長法  官  陳  筱  珮
                                            法  官  吳  重  政
                                            法  官  康  應  龍
右正本證明與原本無異。
不得上訴。
                                            書記官  黃  薰  慧
中      華      民      國      九十一  年      十二    月      十八    日
                                                                        Ａ
